---
output: github_document
---

<!-- README.md is generated from README.Rmd. Please edit that file -->

```{r, include = FALSE}
knitr::opts_chunk$set(
  collapse = TRUE,
  comment = "#>",
  fig.path = "man/figures/README-",
  out.width = "100%"
)
```

# Diseño e implementacion de experimentos en ciencias sociales

***Santiago López-Cariboni, Luciana Cantera, Lucía Suárez, Nicolás Schmidt***

<!-- badges: start -->

<!-- badges: end -->

Este curso abarca el diseño, la realización y el análisis de experimentos en ciencias sociales. Revisa los experimentos de campo, experimentos naturales, de encuesta y de laboratorio.

El programa del curso esta [acá](https://github.com/Nicolas-Schmidt/CursoExperimentos/blob/master/Programa/Programa2023.pdf).

## Objetivos deaprendizaje:

-   Cómo identificar y abordar las principales amenazas para los diseños experimentales
-   Cómo implementar componentes clave del diseño y análisis experimental en código
-   Cómo evaluar las opciones de diseño en sus propios experimentos a través de la simulación
-   Adquirir experiencia replicando el diseño y análisis de experimentos publicados destacados
-   Cómo diseñar un experimento y preparar un pre-registro completo

#### Cronograma

```{r, results='asis', echo=FALSE}

datos <- rio::import("Cronograma.xlsx")
datos$Fecha <- as.character(datos$Fecha)
filas <- nrow(datos)
colum <- ncol(datos)

cat(paste("|", names(datos)), "\n")
cat(paste(c(rep("|------", colum), "|" ), collapse = ""),"\n")

for (i in 1:filas) {
    cat(paste("|", paste(datos[i,], collapse = "|"), "|", "\n"))
}
```

#### Materiales del Curso

```{r, results='asis', echo=FALSE}

datos <- rio::import("Clases.xlsx")
filas <- nrow(datos)
colum <- ncol(datos)

cat(paste("|", names(datos)), "\n")
cat(paste(c(rep("|------", colum), "|" ), collapse = ""),"\n")

for (i in 1:filas) {
    cat(paste("|", paste(datos[i,], collapse = "|"), "|", "\n"))
}

```
