---
output: github_document
---

<div class="navbar">
  <a href="#informacion-general">Información General</a>
  <a href="#descripcion">Descripción</a>
  <a href="#programa">Programa</a>
  <a href="#objetivos">Objetivos</a>
  <a href="#bibliografia">Bibliografía</a>
  <a href="#cronograma">Cronograma</a>
  <a href="#cronograma">Materiales</a>
</div>

<style>

h1 {
    display: none;
  }
  
  body {
    font-family: Arial, sans-serif;
    background-color: #FFFFFF;
    margin: 0;
    padding: 0;
  }

  .navbar {
    background-color: #8a2be2; 
    overflow: hidden;
  }

  .navbar a {
    float: left;
    display: block;
    color: white;
    text-align: center;
    padding: 14px 16px;
    text-decoration: none;
  }

  .navbar a:hover {
    background-color: #ddd;
    color: black;
  }

  h2 {
    margin-top: 20px;
  }
</style>


## Diseño e implementacion de experimentos en ciencias sociales <a name="informacion-general"></a>



Año `r substring(Sys.time(), 1, 4)`

***Santiago López-Cariboni***

- Email: <santiago.lopez@cienciassociales.edu.uy>
- Web: <https://www.lopez-cariboni.info/>
- GitHub: [@lopez-cariboni](https://github.com/lopez-cariboni)

***Luciana Cantera***

- Email: <luciana.cantera@cienciassociales.edu.uy>
- GitHub: [@lucianacantera](https://github.com/lucianacantera)

***Lucía Suárez***

- Email: <lucia.suarez@cienciassociales.edu.uy>
- GitHub: [@luciasuarezferrer](https://github.com/luciasuarezferrer)

***Nicolás Schmidt***

- Email: <nschmidt@cienciassociales.edu.uy>
- Web:
  [https://dcp-nicolas.schmidt.edu.uy](https://cienciassociales.edu.uy/departamento-de-ciencia-politica/nicolas-schmidt/)
- GitHub: [@Nicolas-Schmidt](https://github.com/Nicolas-Schmidt)

## Descripcón <a name="descripcion"></a>

Este curso abarca el diseño, la realización y el análisis de
experimentos en ciencias sociales. Revisa los experimentos de campo,
experimentos naturales, de encuesta y de laboratorio.

## Programa <a name="programa"></a>

El programa del curso está disponible
[aquí](https://drive.google.com/u/0/uc?id=1P7wshzrPodf2tfPWMIRXo6YsI3zh0dMn&export=download).

## Objetivos de aprendizaje: <a name="objetivos"></a>

- Cómo identificar y abordar las principales amenazas para los diseños
  experimentales
- Cómo implementar componentes clave del diseño y análisis experimental
  en código
- Cómo evaluar las opciones de diseño en sus propios experimentos a
  través de la simulación
- Adquirir experiencia replicando el diseño y análisis de experimentos
  publicados destacados
- Cómo diseñar un experimento y preparar un pre-registro completo


## Cronograma <a name="cronograma"></a>

```{r, results='asis', echo=FALSE, eval=FALSE}

datos <- rio::import("Cronograma.xlsx")
datos$Fecha <- as.character(datos$Fecha)
filas <- nrow(datos)
colum <- ncol(datos)

cat(paste("|", names(datos)), "\n")
cat(paste(c(rep("|------", colum), "|" ), collapse = ""),"\n")

for (i in 1:filas) {
    cat(paste("|", paste(datos[i,], collapse = "|"), "|", "\n"))
}
```



```{r, results='asis', echo=FALSE, eval=FALSE}
## Materiales del Curso <a name="materiales"></a>
datos <- rio::import("Clases.xlsx")
filas <- nrow(datos)
colum <- ncol(datos)

cat(paste("|", names(datos)), "\n")
cat(paste(c(rep("|------", colum), "|" ), collapse = ""),"\n")

for (i in 1:filas) {
    cat(paste("|", paste(datos[i,], collapse = "|"), "|", "\n"))
}

```


```{r echo=FALSE, warning=FALSE, message=FALSE, escape = FALSE}
library(gt)
library(tidyverse)
library(readxl)

url <- "https://docs.google.com/spreadsheets/d/1DOO5tUWOpI2laLfvPuAPzlN2dWzgnr3-/export?format=xlsx"
temp <- tempfile(fileext = ".xlsx")
download.file(url, destfile = temp, mode = "wb")
data <- read_excel(temp)
unlink(temp)



df <- data %>%
    mutate(
        Tema = gsub("(T\\d+:.*)", "<b>\\1</b>", Tema), 
        #Presentación = ifelse(!is.na(Presentación), paste0('[', gsub("^(.*?)(\\(.*\\))$", "\\1", Presentación), '](\\2)'), ""),
        #Lab = ifelse(!is.na(Lab), paste0('[', gsub("^(.*?)(\\(.*\\))$", "\\1", Lab), '](\\2)'), ""),
        across(everything(), ~ replace_na(as.character(.), ""))
    )



table_gt <- df %>% 
    gt() %>%
    tab_style(
        style = list(
            cell_text(weight = "bold")  
        ),
        locations = cells_column_labels()  
    ) %>%
    cols_label(
        Clase = "Clase",
        Fecha = "Fecha",
        Tema = "Tema"
    ) %>%
    cols_width(
        Fecha ~ px(100),  
        Clase ~ px(50), 
        Tema ~ px(400)
    ) %>%
    tab_options(
        table.width = pct(100),  
        table.border.top.width = px(3),  
        table.border.bottom.width = px(3)  
    ) %>%
    fmt_markdown(columns = c("Presentación", "Lab", "Tema"))  


for (i in seq_len(nrow(df))) {
    if (grepl("T\\d+:", df$Tema[i])) {
        table_gt <- table_gt %>%
            tab_style(
                style = list(
                    cell_borders(
                        sides = "top",
                        color = "black",
                        weight = px(3)  
                    )
                ),
                locations = cells_body(
                    rows = i  
                )
            )
    }
}

table_gt <- table_gt %>%
    tab_style(
        style = list(
            cell_borders(
                sides = "bottom",
                color = "black",
                weight = px(3) 
            )
        ),
        locations = cells_body(
            rows = nrow(df)  
        )
    )

table_gt



```


## Bibliografía general <a name="bibliografia"></a>

Gerber, Alan S., and Donald P. Green. 2012. *Field Experiments: Design,
Analysis, and Interpretation.* New York: W.W. Norton. (FEDAI).

Imbens, G. W., & Rubin, D. B. (2015). Causal inference in statistics,
social, and biomedical sciences. Cambridge University Press. (CISSBS)

Athey, Susan, and Guido W Imbens. 2017. “The Econometrics of Randomized
Experiments.” In Handbook of Economic Field Experiments, Elsevier,
73–140. (ERE)

Blair, Graeme, Jasper Cooper, Alexander Coppock, y Macartan Humphreys.
*Research Design in the Social Sciences Declaration, Diagnosis, and
Redesign*. Forthcoming, Princeton University Press. (R3DR). Disponible
online en:

Glennerster, Rachel, and Kudzai Takavarasha. 2013. *Running Randomized
Evaluations: A Practical Guide*. Princeton: Princeton UP.(RRE)

Jake Bowers, Maarten Voors, and Nahomi Ichino. Traducido por Lily
Medina, [La teoría y la práctica de los experimentos de campo: Una
introducción de los Learning Days de
EGAP](https://lilymedina.github.io/theory_and_practice_of_field_experiments/)

La literatura del curso está disponible
[aquí](https://drive.google.com/drive/folders/154rb3NLmaPQQB8L9xvvFmakDQ1wMudYQ?usp=sharing)














---
###### **Actulización web: `r Sys.time()`**
