---
output: github_document
---

## Diseño e implementacion de experimentos en ciencias sociales

Curso dictado en la Maestría en Economía (dECON -  FCS)

Año 2023

```{r, include = FALSE}
knitr::opts_chunk$set(
  collapse = TRUE,
  comment = "#>",
  fig.path = "man/figures/README-",
  out.width = "100%"
)
```

\scriptsize

***Santiago López-Cariboni*** 

- Email: santiago.lopez@cienciassociales.edu.uy
- Web: [https://www.lopez-cariboni.info/](https://www.lopez-cariboni.info/)
- GitHub: [@lopez-cariboni](https://github.com/lopez-cariboni)
 
***Luciana Cantera*** 

- Email: luciana.cantera@cienciassociales.edu.uy
- GitHub: [@lucianacantera](https://github.com/lucianacantera)

***Lucía Suárez***

- Email: lucia.suarez@cienciassociales.edu.uy
- GitHub: [@luciasuarezferrer](https://github.com/luciasuarezferrer)

***Nicolás Schmidt***

- Email: nschmidt@cienciassociales.edu.uy
- Web: [https://dcp-nicolas.schmidt.edu.uy](https://cienciassociales.edu.uy/departamento-de-ciencia-politica/nicolas-schmidt/)
- GitHub: [@Nicolas-Schmidt](https://github.com/Nicolas-Schmidt)    

\normalsize

#### Descripcón

Este curso abarca el diseño, la realización y el análisis de experimentos en ciencias sociales. Revisa los experimentos de campo, experimentos naturales, de encuesta y de laboratorio.

El programa del curso está disponible [aquí](https://drive.google.com/u/0/uc?id=15pJsNz39t-EHyQn7jl75tWN-rmQBdm1c&export=download).

## Objetivos deaprendizaje:

-   Cómo identificar y abordar las principales amenazas para los diseños experimentales
-   Cómo implementar componentes clave del diseño y análisis experimental en código
-   Cómo evaluar las opciones de diseño en sus propios experimentos a través de la simulación
-   Adquirir experiencia replicando el diseño y análisis de experimentos publicados destacados
-   Cómo diseñar un experimento y preparar un pre-registro completo


### Bibliografía básica (por orden de importancia para el curso): 

Gerber, Alan S., and Donald P. Green. 2012. *Field Experiments: Design, Analysis, and Interpretation.* New York: W.W. Norton. (FEDAI).

Imbens, G. W., & Rubin, D. B. (2015). Causal inference in statistics, social, and biomedical sciences. Cambridge University Press. (CISSBS)

Athey, Susan, and Guido W Imbens. 2017. “The Econometrics of Randomized Experiments.” In Handbook of Economic Field Experiments, Elsevier, 73–140. (ERE)

Blair, Graeme, Jasper Cooper, Alexander Coppock, y Macartan Humphreys. *Research Design in the Social Sciences Declaration, Diagnosis, and Redesign*.  Forthcoming, Princeton University Press. (R3DR). Disponible online en: \url{https://book.declaredesign.org/}

Glennerster, Rachel, and Kudzai Takavarasha. 2013. *Running Randomized Evaluations: A Practical Guide*. Princeton: Princeton UP.(RRE)

Jake Bowers, Maarten Voors, and Nahomi Ichino. Traducido por Lily Medina, [La teoría y la práctica de los experimentos de campo:
Una introducción de los Learning Days de EGAP](https://lilymedina.github.io/theory_and_practice_of_field_experiments/)


La literatura del curso está disponible [aquí](https://drive.google.com/drive/folders/154rb3NLmaPQQB8L9xvvFmakDQ1wMudYQ?usp=sharing)





#### Cronograma

```{r, results='asis', echo=FALSE}

datos <- rio::import("Cronograma.xlsx")
datos$Fecha <- as.character(datos$Fecha)
filas <- nrow(datos)
colum <- ncol(datos)

cat(paste("|", names(datos)), "\n")
cat(paste(c(rep("|------", colum), "|" ), collapse = ""),"\n")

for (i in 1:filas) {
    cat(paste("|", paste(datos[i,], collapse = "|"), "|", "\n"))
}
```

#### Materiales del Curso

```{r, results='asis', echo=FALSE}

datos <- rio::import("Clases.xlsx")
filas <- nrow(datos)
colum <- ncol(datos)

cat(paste("|", names(datos)), "\n")
cat(paste(c(rep("|------", colum), "|" ), collapse = ""),"\n")

for (i in 1:filas) {
    cat(paste("|", paste(datos[i,], collapse = "|"), "|", "\n"))
}

```

###### *Actulización: `r Sys.time()`
