---
output: github_document
---

## Diseño e implementacion de experimentos en ciencias sociales

Curso dictado en la Maestría en Economía (dECON -  FCS)

Año 2023

```{r, include = FALSE}
knitr::opts_chunk$set(
  collapse = TRUE,
  comment = "#>",
  fig.path = "man/figures/README-",
  out.width = "100%"
)
```

\scriptsize

***Santiago López-Cariboni*** 

- Email: santiago.lopez@cienciassociales.edu.uy
- Web: [https://www.lopez-cariboni.info/](https://www.lopez-cariboni.info/)
- GitHub: [@lopez-cariboni](https://github.com/lopez-cariboni)
 
***Luciana Cantera*** 

- Email: luciana.cantera@cienciassociales.edu.uy
- GitHub: [@lucianacantera](https://github.com/lucianacantera)

***Lucía Suárez***

- Email: lucia.suarez@cienciassociales.edu.uy
- GitHub: [@luciasuarezferrer](https://github.com/luciasuarezferrer)

***Nicolás Schmidt***

- Email: nschmidt@cienciassociales.edu.uy
- Web: [https://dcp-nicolas.schmidt.edu.uy](https://cienciassociales.edu.uy/departamento-de-ciencia-politica/nicolas-schmidt/)
- GitHub: [@Nicolas-Schmidt](https://github.com/Nicolas-Schmidt)    

\normalsize

#### Descripcón

Este curso abarca el diseño, la realización y el análisis de experimentos en ciencias sociales. Revisa los experimentos de campo, experimentos naturales, de encuesta y de laboratorio.

El programa del curso está disponible [aquí](https://drive.google.com/u/0/uc?id=15pJsNz39t-EHyQn7jl75tWN-rmQBdm1c&export=download).

## Objetivos deaprendizaje:

-   Cómo identificar y abordar las principales amenazas para los diseños experimentales
-   Cómo implementar componentes clave del diseño y análisis experimental en código
-   Cómo evaluar las opciones de diseño en sus propios experimentos a través de la simulación
-   Adquirir experiencia replicando el diseño y análisis de experimentos publicados destacados
-   Cómo diseñar un experimento y preparar un pre-registro completo

#### Cronograma

```{r, results='asis', echo=FALSE}

datos <- rio::import("Cronograma.xlsx")
datos$Fecha <- as.character(datos$Fecha)
filas <- nrow(datos)
colum <- ncol(datos)

cat(paste("|", names(datos)), "\n")
cat(paste(c(rep("|------", colum), "|" ), collapse = ""),"\n")

for (i in 1:filas) {
    cat(paste("|", paste(datos[i,], collapse = "|"), "|", "\n"))
}
```

#### Materiales del Curso

```{r, results='asis', echo=FALSE}

datos <- rio::import("Clases.xlsx")
filas <- nrow(datos)
colum <- ncol(datos)

cat(paste("|", names(datos)), "\n")
cat(paste(c(rep("|------", colum), "|" ), collapse = ""),"\n")

for (i in 1:filas) {
    cat(paste("|", paste(datos[i,], collapse = "|"), "|", "\n"))
}

```

###### *Actulización: `r Sys.time()`
