---
title: |
 | Taller 1: Aleatorización
output:
  html_document:
    toc: true
    number_sections: true
    toc_depth: 3
    toc_float: true
    theme: spacelab
    highlight: tango
urlcolor: BrickRed
lang : es-AR
header-includes: \usepackage[spanish]{babel}
                 \usepackage{graphicx}
                 \usepackage{subfig}                 
bibliography: /Users/slopezcariboni/Dropbox/Research/LibraryBibs/Bibs/library.bib
---


***
```{r setup, include = FALSE}

knitr::opts_chunk$set(fig.align = "center", eval=TRUE, tidy.opts=list(width.cutoff=60), tidy=TRUE, cache=TRUE)

paquetes <- c('readstata13', 'dplyr', 'data.table', 'ggplot2', 'tidyverse')
suppressPackageStartupMessages(sapply(paquetes,require,character.only=TRUE))

```


***

# Asignación simple

## Sorteo tirando una moneda

Primero utilizamos la distribución binomial.


```{r, tidy=TRUE}

# replicabilidad
set.seed(12345)

# muestra
N <-200

# Asignación
# (Un solo intento por tanto size=1)
simple.ra <- rbinom(n = N, size = 1, prob = .5)

# 112 personas asignadas al tratamiento
table(simple.ra)


```

El mismo procedimiento utilizando el paquete "randomizr".

```{r, tidy=TRUE}
# install.packages("randomizr")
library(randomizr)

# replicabilidad
set.seed(12345)

# Asignación simple

Z <- simple_ra(
N = N, # tamaño de la muestra
prob = .5 # probabilidad de tratamiento
)

table(Z)

```

## Sorteo para un experimento de 3 brazos

Especifica num_arms sin cambiar prob_each, simple_ra() asumirá probabilidades iguales en todos los brazos.



```{r, tidy=TRUE}
Z <- simple_ra(N = N, prob_each = c(1/3, 1/3, 1/3))
table(Z)


Z <- simple_ra(N = N, prob_each = c(1/3, 1/3, 1/3),
               conditions=c("control", "placebo", "treatment"))
table(Z)


Z <- simple_ra(N = N, prob_each = c(.2, .2, .6),
               conditions=c("control", "placebo", "treatment"))
table(Z)



```

# Asignación completa


La asignación aleatoria completa es muy similar a la asignación aleatoria simple, salvo que el investigador puede especificar exactamente cuántas unidades se asignan a cada condición.

```{r, tidy=TRUE}

Z <- complete_ra(N = N)
table(Z)

```

Especificar el número de sujetos en cada condición.

```{r, tidy=TRUE}

Z <- complete_ra(N = N, m_each = c(50, 50, 100))
table(Z)

```



# Asignación aleatoria por grupos

```{r, tidy=TRUE}

# Levantar datos
data(HairEyeColor)
HairEyeColor <- data.frame(HairEyeColor)

# Transoformar para tener un sujeto por fila
hec <- HairEyeColor[rep(1:nrow(HairEyeColor),
                        times = HairEyeColor$Freq), 1:3]

N <- nrow(hec)

# eliminar rownames
rownames(hec) <- NULL

```



```{r, tidy=TRUE}

Z <- block_ra(blocks = hec$Hair)
table(Z, hec$Hair)


Z <- block_ra(blocks = hec$Hair, conditions = c("Control", "Placebo", "Treatment"))
table(Z, hec$Hair)


Z <- block_ra(blocks = hec$Hair, prob_each = c(.3, .7))
table(Z, hec$Hair)


```


